臺灣高等法院刑事判決　　　　　　　　94年度上易字第1233號
上　訴　人
即　被　告　甲○○
選任辯護人　王元勳律師
　　　　　　李怡欣律師
上列上訴人因妨害電腦使用案件，不服臺灣板橋地方法院93年度
易字第1266號，中華民國94年 6月16日第一審判決（起訴案號：
臺灣板橋地方法院檢察署93年度偵字第8002號），提起上訴，本
院判決如下：
    主  文
上訴駁回。
甲○○緩刑貳年。
    理  由
一、本案經本院審理結果，認第一審判決被告甲○○係犯刑法第
    358 條之無故入侵他人電腦罪。同時審酌被告犯罪之動機、
    目的、手段、品行、智識程度、犯罪後態度等一切情狀，量
    處有期徒刑 4月，並諭知易科罰金折算標準。認事用法及量
    刑，均無不當，應予維持，並引用第一審判決書記載之事實
    、證據及理由（如附件）。
二、被告上訴意旨以：與告訴人乙○○一直都是共用彼此之Veto
    r888、a1n0g1e61遊戲帳號。而告訴人a1n0g1e61遊戲帳號下
    天使之淚、魔力手環、黑暗之戒、牛排、可愛的扁帽子等虛
    擬道具，原係被告所有，後於92年 4月29日，大宇公司實施
    回娘家活動時，由告訴人擅自認領，經被告發現後，要告訴
    人返還，告訴人表示一時不便，乃與告訴人協議共用。後因
    告訴人擅自變更會員及遊戲帳號，即向大宇公司投訴，並將
    原先屬於被告所有，存放於告訴人所有 a1n0g1e61遊戲帳號
    下之虛擬寶物轉至被告所有之VETOR888遊戲帳號中，且告訴
    人係自行提供會員帳號及密碼，自非擅自侵入等語。
三、惟查：被告於93年 1月2日上午10時54分至11時1分，接續兩
    次無故輸入告訴人之 a1n0g1e61遊戲帳號及密碼，侵入告訴
    人位於遊戲中巨蟹伺服器建構之虛擬人物「越愛你越傷害自
    己」及「藍雨」兩位角色之道具儲存區內，將乙○○所有之
    天使之淚、魔力手環、黑暗之戒、牛排、可愛的扁帽子等道
    具，轉往被告所有之Vetor888遊戲帳號下之事實，業據原審
    詳載理由依據。且告訴人於93年 8月17日偵查中指稱：被告
    不知道我的遊戲帳號，但是知道我的會員帳號，他是利用我
    的會員帳號去查詢我的遊戲帳號及密碼，我是在93年1 月29
    日上線，發現我的魔力寶貝等道具不見了等語；被告當庭亦
    自承：我於92年11月至93年 1月間，確實有利用乙○○的會
    員帳號，來查詢她的帳號及遊戲密碼，並且盜取她的遊戲道
    具沒錯，我確實沒有經過乙○○的同意等語。雖告訴人之a1
    n0g1e61 遊戲帳號儲存區內之天使之淚、魔力手環等道具，
    原係被告所有，固有大宇公司函文在卷為憑。惟告訴人於原
    審結稱：大宇公司辦理遊戲帳號回娘家活動時，經被告同意
    ，代為認領上開遊戲道具。而被告於原審雖否認有同意告訴
    人認領之事，然亦坦承與告訴人協議共同使用該遊戲帳號。
    倘告訴人係擅自認領，被告豈會不加追究，並同意與告訴人
    共同使用，復於偵查中坦承未經告訴人同意，擅自以告訴人
    會員帳號查詢告訴人遊戲帳號及密碼，藉以盜取告訴人之遊
    戲道具？足證被告辯稱僅係取回原有之遊戲道具，告訴人並
    有同意使用，並非無故侵入告訴人電腦等語，均無可採。足
    見被告上訴，否認犯行，為無理由，應予駁回。末查被告前
    未曾受有期徒刑以上刑之宣告，有本院被告全國前案記錄表
    在卷可考。乃因一時失慮，致犯本罪，經此科刑後，當足資
    警惕，信無再犯之虞，爰併宣告緩刑二年，以啟自訴。
據上論斷，應依刑事訴訟法第373條、第368條，刑法第74條第 1
款，判決如主文。
本案經檢察官沈明彥到庭執行職務。
中　　華　　民　　國　　94　　年　　10　　月　　20　　日
　　　　　　　　　刑事第十一庭審判長法  官　陳祐輔
                                    法  官  楊炳禎
                                    法  官  陳國文
以上正本證明與原本無異。
不得上訴。
                                    書記官  蔡棟樑
中　　華　　民　　國　　94　　年　　10　　月　　20　　日
附錄：本案論罪科刑法條全文
中華民國刑法第358條
無故輸入他人帳號密碼、破解使用電腦之保護措施或利用電腦系
統之漏洞，而入侵他人之電腦或其相關設備者，處三年以下有期
徒刑、拘役或科或併科100000元以下罰金。
附件
臺灣板橋地方法院刑事判決　　　　　　　93年度易字第1266號
公　訴　人　臺灣板橋地方法院檢察署檢察官
被　　　告　甲○○　男　28歲（民國○○年○月○日生）
　　　　　　　　　　身分證統一編號：Ｚ000000000號
　　　　　　　　　　住臺北縣中和市○○街55之1號
                    居臺北市○○區○○街101巷35號1樓
上列被告因妨害電腦使用案件，經臺灣臺南地方法院檢察署檢察
官於93年9 月6 日以93年度偵字第8002號聲請簡易判決處刑書向
臺灣臺南地方法院聲請以簡易判決處刑，該法院認為不宜以簡易
判決處刑，改依通常程序審理，於93年10月11日以93年度易字第
774號判決管轄錯誤移送本院審理，判決如下：
    主  文
甲○○無故輸入他人帳號密碼而入侵他人的電腦，處有期徒刑肆
月，如易科罰金，以參佰元折算壹日。
    事  實
一、甲○○與乙○○為大宇資訊股份有限公司（下稱大宇公司）
    所屬「魔力寶貝網路連線遊戲」（下稱魔力寶貝遊戲）網友
    ，甲○○所有之Vetor888遊戲帳號，及乙○○所有之a1n0g1
    e61 遊戲帳號，自92年4 月29日起，均掛載在乙○○之ange
    l1016 會員帳號下購卡儲值使用，惟雙方並未共用乙○○之
    a1n0g1e61 遊戲帳號，詎甲○○未經乙○○同意，以所知悉
    之angel1016 會員帳號，間接取得a1n0g1e61 遊戲帳號之密
    碼後，基於侵入他人電腦的犯意，在93年1 月2 日上午10時
    54分至11時1 分，接續兩次無故輸入乙○○之a1n0g1e61 遊
    戲帳號及其密碼，侵入乙○○位於遊戲中巨蟹伺服器建構之
    虛擬人物「越愛你越傷害自己」及「藍雨」兩位角色之道具
    儲存區內，將乙○○所有之天使之淚、魔力手環、黑暗之戒
    、牛排、可愛的扁帽子等道具，轉往甲○○所有之Vetor888
    遊戲帳號下。迄至93年1 月29日，乙○○在臺南縣左鎮鄉住
    處上網登入前開連線遊戲時，發現上情而報警。
二、案經乙○○訴請臺南縣警察局新化分局移由臺灣臺南地方法
    院檢察署檢察官於93年9 月6 日以93年度偵字第8002號聲請
    簡易判決處刑書向臺灣臺南地方法院聲請簡易判決處刑，該
    法院認為不宜以簡易判決處刑，改依通常程序審理，於93年
    10 月11 日以93年度易字第774 號判決管轄錯誤，移送本院
    審理。
    理  由
一、訊據被告甲○○矢口否認犯行，辯稱：伊與告訴人乙○○有
    共同使用該帳號，伊只是取回自己的東西，並沒有妨害電腦
    使用的犯行。
二、茲就本院認為被告犯罪的證據暨得心證的理由，說明如下：
(一)、大宇公司的魔力寶貝遊戲，於2004年1 月2 日10時54分37秒
    至11時01分17秒間，在乙○○所有的angel1016 會員帳號下
    ，同時有乙○○的a1n0g1e61 遊戲帳號及甲○○的Vetor888
    遊戲帳號，在甲○○IP位置在61.228.61.39之電腦（裝機地
    址在臺北市○○區○○街40巷26弄9 號4 樓之1 ）被開啟，
    並於10時55分及11時1 分前後，由被告二次將a1n0g1e61 遊
    戲帳號下之角色「越愛你越傷害自己」之手錶、天使之淚、
    魔力手環、魔力手環、天使之淚、天使的守護等六項道具，
    及角色「藍雨」之黑暗之戒、牛排、襯甲、可愛的扁帽子、
    牛排、牛排等六項道具，移轉至Vetor888遊戲帳號等情，有
    各該遊戲帳號登入紀錄（附於警卷第11頁第9 、10、11格）
    及遊戲歷程（警卷第12頁）、ADSL用戶資料（警卷第13頁）
    等附卷足稽，核與證人吳健安即大宇公司人員證稱：進行遊
    戲前，須先購買點數卡，到大宇公司網站開卡後，開啟某會
    員帳號後，再將點數儲值到特定遊戲帳號下，再開啟遊戲主
    程式，輸入遊戲帳號、密碼後，才可以進行，前述的二個遊
    戲帳號確實在上揭時間在同一個IP位置被開啟，前揭的交易
    過程，技術上可以在同一部電腦內同時完成等語（見本院94
    年6 月2 日審判筆錄）情節相符，復為被告於審理中當庭坦
    承，堪認為真實。
(二)、被告雖以與告訴人共用angel1016 會員帳號置辯，惟會員帳
    號之使用，於購卡儲值後，與實際遊戲時用哪一個遊戲帳號
    登入之間，並無太大關連，縱使告訴人曾在92年8 月前與被
    告共用Vetor888遊戲帳號，但自92年8 月起，被告已將該
    Vetor888遊戲帳號收回自理，故在93年1 月2 日的行為時，
    被告可完全掌握Vetor888遊戲帳號，乃被告在雙方並無共用
    a1n0g1e61 遊戲帳號的情形下，單方面認為：自己有道具被
    告訴人盜用，竟未取得告訴人之同意下，利用自己因購卡儲
    值需要，自告訴人處取得之angel1016 會員帳號及其密碼，
    將會員留存的電子信箱資料變為自己之電子信箱資料後，審
    閱angel1016 會員帳號下留存之所有遊戲帳號及其密碼後，
    進而無故取得a1n0g1e61 遊戲帳號的密碼，再於前揭時地，
    輸入a1n0g1e61 遊戲帳號及其密碼，前後二次進入a1n0g1e6
    1 遊戲帳號之「越愛你越傷害自己」及「藍雨」兩個角色之
    道具儲存區內，另以在同一部電腦內，開啟自己的Vetor888
    遊戲帳號進入遊戲，再為前述之虛偽道具交易，又無法否認
    自己對a1n0g1e61 遊戲帳號從無管理使用權限，被告有無故
    輸入他人帳號密碼，破解使用電腦之保護措施，而入侵他人
    電腦相關設備之行為，事已明顯，其所辯均不足採信。
(三)、此外，上揭事實復據告訴人乙○○、證人兵冠儀、證人吳健
    安於審理中結證明確，並有大宇公司提供的會員帳號、遊戲
    帳號、帳號證明書、angel1016 、vetor888兩會員帳號之創
    立紀錄、遊戲帳號登入紀錄、遊戲歷程、ADSL用戶資料等附
    卷可參，本案事證明確，被告犯行，可以認定。
三、核被告甲○○所為，係犯刑法第358 條的無故入侵他人電腦
    罪；公訴人以被告前後2 次犯行，時間密接，手段相同，並
    觸犯同一罪名，顯係基於概括犯意所為，為連續犯，應依刑
    法第56條規定加重其刑一節，經查：被告僅係以一個輸入的
    行為，在行為上，無從分割下所為的入侵他人電腦的繼續性
    行為，與行為人的基於一貫性犯意而為的連續犯的概念，屬
    於不相同的法律性質，公訴就此，容或誤會，附此敘明。爰
    審酌被告犯罪之動機、目的、手段、品行、智識程度、犯罪
    後仍矢口否認犯行，態度不佳等一切情狀，量處如主文所示
    的刑罰，並諭知易科罰金之折算標準。
據上論斷，應依刑事訴訟法第299 條第1 項前段，刑法第358 條
、第41條第1 項前段，判決如主文。
本案經檢察官魏正杰到庭執行職務。
中　　華　　民　　國　　94　　年　　6 　　月　　16　　日
                  刑事第四庭審判長法  官　李麗玲
                                  法  官　鄧雅心
                               　 法  官　黎錦福
上列正本證明與原本無異。
如不服本判決，應於判決送達後10日內向本院提出上訴狀 (應附
繕本)， 上訴於臺灣高等法院。
                                  書記官  蔡麗春
中　　華　　民　　國　　94　　年　　6 　　月　　16　　日
附錄論罪法條全文：
中華民國刑法第358條
 無 故輸入他人帳號密碼、破解使用電腦之保護措施或利用電腦
系統之漏洞，而入侵他人之電腦或其相關設備者，處三年以下有
期徒刑、拘役或科或併科100000元以下罰金。
